臺灣新竹地方法院刑事判決　　　　　　　　　　　　　九十二年度訴字第三六九號
　　公　訴　人　臺灣新竹地方法院檢察署檢察官
　　被　　　告　丙○○
　　選任辯護人　魏早炳律師
　　　　　　　　李克欣律師
　　　　　　　　魏翠亭律師
右列被告因違反著作權法案件，經檢察官提起公訴（九十一年度偵字第二一○二號）
，本院依簡式審判程序判決如左︰
    主  文
丙○○以明知為侵害著作權之物，意圖營利而交付之方法侵害他人之著作權為常業，
處有期徒刑壹年拾月。緩刑伍年，緩刑期內付保護管束。
扣案如附表五所示之物均沒收。
    事  實
一、丙○○係設於新竹市○○街二八號「零壹遊樂器專賣店」之負責人，從事玩具、
    娛樂用品及資訊軟體零售業務，其明知（一）如附表一所示之「ＰＳ設計圖」及
    「ＰｌａｙＳｔａｔｉｏｎ」等商標圖樣，係日商新力電腦娛樂股份有限公司（
    以下簡稱新力公司）；（二）如附表二所示之「ＳＥＧＡ」商標圖樣為日商世雅
    股份有限公司（以下簡稱世雅公司）等公司分別向前經濟部中央標準局（現改制
    為智慧財產局）申請核准註冊取得商標專用權，指定使用於如附表一、二所示商
    品，且均仍在專用期間內，亦均係相關大眾所共知之商標圖樣。
二、又如附表三所示之商標於我國均取得商標專用權，且指定使用於電視遊樂器用之
    錄有電腦程式之磁碟、光碟、已錄影碟、錄影帶、電視遊樂器等商品，現仍在商
    標專用期間內，丙○○明知如附表三所示之仿品光碟包裝外觀印有上開商標，商
    業習慣上足以證明係新力公司、日商思奎爾股份有限公司（以下簡稱思奎爾公司
    ）、可樂美電腦娛樂股份有限公司（以下簡稱可樂美公司）及日商卡波光股份有
    限公司（以下簡稱卡波光公司）所製造，足以表明為該等公司授權之意思證明文
    件。
三、丙○○亦明知如附表四所示之電腦程式遊戲軟體，係新力公司、卡波光公司、世
    雅公司、可樂美公司及思奎爾公司享有著作財產權之電腦程式著作，該等公司在
    日本已取得著作權之保護，於我國加入世界貿易組織（以下簡稱ＷＴＯ）後（即
    民國九十一年一月一日起），亦同受我國著作權法之保護，非經該等公司之同意
    或授權，不得擅自意圖散布而陳列或意圖營利而交付。
四、丙○○深知新力公司及世雅公司均係生產電視遊樂器、遊戲光碟或創作電視遊樂
    器之電腦遊戲專業廠商，新力公司所開發之「ＰＳ系統」、「Ｐｌａｙ  Ｓｔａ
    ｔｉｏｎ２系統」（以下簡稱ＰＳ２系統）遊戲光碟片，及世雅公司所開發之「
    ＤＲＥＡＭＣＡＳＴ」家庭用電視遊樂器電子系統軟體（以下簡稱ＤＣ系統），
    在國際及國內市場行銷多年，品質均著有信譽，為業者及消費大眾所週知，竟因
    市場競爭，為牟取不法利益，明知姓名、年籍不詳，綽號「小林」之成年男子所
    販售如附表三所示之遊戲光碟片均係意圖欺騙他人，於該光碟片之同一產品外包
    裝，使用相同或近似於前揭新力公司、思奎爾公司、可樂美公司及卡波光公司之
    註冊商標圖樣，且如附表五編號一、二、三所示之遊戲光碟片，經播放後，均虛
    偽標示係新力公司或世雅公司之產品或授權等內容，以虛偽表彰如附表五編號一
    、二、三所示之遊戲光碟片係各該公司合法之重製物，且明知如附表四所示之電
    腦程式遊戲軟體光碟片，係新力公司、卡波光公司、世雅公司、可樂美公司及思
    奎爾公司享有著作財產權之電腦程式著作，竟基於販賣仿冒商標商品、行使偽造
    私文書之概括犯意及常業明知侵害電腦程式著作之物意圖營利而交付以侵害他人
    著作權之犯意，於九十一年二月二十七日起，向該名綽號「小林」之成年男子，
    以仿冒新力公司ＰＳ系統遊戲光碟片每片新臺幣（下同）二十五元、ＰＳ２系統
    遊戲光碟片每片八十至一百五十元不等、仿冒世雅公司ＤＣ系統之遊戲光碟片每
    片四十元等價格購入後，即自九十一年二月底、三月初某日起，在其所經營之前
    揭「零壹遊樂器專賣店」處，以仿冒新力公司ＰＳ系統遊戲光碟片每片五十至一
    百元不等、ＰＳ２系統遊戲光碟片每片二百至三百元不等、仿冒世雅公司ＤＣ系
    統之遊戲光碟片每片一百元等價格，以擺放仿冒遊戲光碟片目錄供顧客挑選，再
    從店內櫃檯下紙箱內取出仿冒光碟片販售予顧客之方式，連續交付予不特定顧客
    以牟利，而以侵害新力公司、卡波光公司、世雅公司、可樂美公司及思奎爾公司
    之著作權為常業，並或以販賣在外包裝上使用相同或近似於他人註冊商標圖樣之
    物品，或以所販入如附表五編號一、二、三所示之仿冒光碟片透過電視遊樂器執
    行，在電視畫面上會出現如附表一、二所示之註冊商標圖樣及「ＬＩＣＥＮＳＥ
    Ｄ  ＢＹ  ＳＯＮＹ  ＣＯＭＰＵＴＥＲ  ＥＮＴＥＲＴＡＩＮＭＥＮＴ  ＩＮ
    Ｃ‧」、「ＰＲＯＤＵＣＥＤ  ＢＹ  ＯＲ  ＵＮＤＥＲ  ＬＩＣＥＮＳＥ  Ｆ
    ＲＯＭ  ＳＥＧＡ  ＥＮＴＥＲＰＩＳＥＳ‧ＬＴＤ‧」等文字，用以表明為該
    等公司製造或授權之意思，亦足以對外表示該等光碟片產品係新力公司及世雅公
    司所生產之用意之證明，持以販賣後交付藉以行使該等準私文書，足以生損害於
    新力公司及世雅公司之信譽。嗣於九十二年四月十一日晚上九時許，為警持搜索
    票在上址當場查獲，並扣得如附表五所示之物。
五、案經新力公司、世雅公司、思奎爾公司、卡波光公司、可樂美公司分別訴由內政
    部警政署保安警察第二總隊第一大隊第三中隊報請臺灣新竹地方法院檢察署檢察
    官偵查起訴。
    理  由
一、本件被告丙○○所犯行使偽造準私文書罪、販賣仿冒商標商品罪及常業侵害他人
    著作權罪，均非死刑、無期徒刑、最輕本刑為三年以上有期徒刑之罪，或非高等
    法院管轄第一審之案件，被告於本院準備程序進行中，就被訴事實為有罪之陳述
    ，經本院合議庭認合於新修正刑事訴訟法第二百七十三條之一之規定，裁定進行
    簡式審判程序，均合先敘明。
二、右揭犯罪事實，業據被告丙○○於警、偵訊中及本院訊問、行準備程序暨簡式審
    判程序時均坦承不諱，核與告訴人新力公司、世雅公司、思奎爾公司、卡波光公
    司及可樂美公司之代理人甲○○律師、林金榮律師及乙○○分別於警訊、偵查中
    及本院行準備程序、簡式審判程序時指訴情節相符，並有現場查獲之照片八幀附
    卷可稽（見臺灣新竹地方法院檢察署九十一年度偵字第二一○二號偵查卷第十六
    、十七、四十二、四十三頁），此外，復有扣案如附表五所示仿冒之遊戲光碟片
    共四千二百十四片及目錄六本等物可資佐憑，又將扣案之仿冒新力公司及世雅公
    司之光碟片置入主機操作，畫面出現「ＰＳ設計圖」、「ＰｌａｙＳｔａｔｉｏ
    ｎ」、「ＳＥＧＡ」及「ＬＩＣＥＮＳＥＤ  ＢＹ  ＳＯＮＹ  ＣＯＭＰＵＴＥ
    Ｒ  ＥＮＴＥＲＴＡＩＮＭＥＮＴ  ＩＮＣ‧」、「ＰＲＯＤＵＣＥＤ  ＢＹ
    ＯＲ  ＵＮＤＥＲ  ＬＩＣＥＮＳＥ  ＦＲＯＭ  ＳＥＧＡ  ＥＮＴＥＲＰＩＳ
    ＥＳ‧ＬＴＤ‧」等文字，此與將新力公司及世雅公司真品光碟片置入主機操作
    後所產生之畫面完全相同等情，亦經本院勘驗屬實，並有照片在卷可證（見告證
    四、五、本院卷第一二六、一五二、一五三頁，上開偵查卷第四十六頁）。
三、再「ＰＳ設計圖」及「ＰｌａｙＳｔａｔｉｏｎ」等商標圖樣，業經新力公司分
    向前經濟部中央標準局申請註冊核准在案，取得商標專用權（商標註冊證號第七
    一０四五四號及第六七二六六六號），並均指定使用於電腦、錄有電腦程式之磁
    碟、磁卡、磁帶、光碟及卡匣等商品上，享有商標專用權，專用期間分別自八十
    五年三月十六日起至九十五年三月十五日，及八十四年三月一日起至九十四年二
    月二十八日；另「ＳＥＧＡ」商標圖樣，業經世雅公司向前經濟部中央標準局申
    請核准，取得商標專用權，註冊為第二四九○七○號商標，並指定使用於電視遊
    樂器用之程式卡帶、磁帶、磁碟等商品，其商標專用權自七十三年七月一日起至
    八十三年六月三十日，嗣經核准延展至九十三年六月三十日止之事實，亦有商標
    註冊證附卷為憑（見上開偵查卷第十、十二、十四頁）；而「ＧＲＡＮ  ＴＵＲ
    ＩＳＭＯ  ＴＨＥ  ＲＥＡＬ  ＤＲＩＶＩＮＧ  ＳＩＭＵＬＡＴＯＲ」及圖、
    「ＦＩＮＡＬ  ＦＡＮＴＡＳＹ」、「ＭＥＴＡＬＧＥＡＲ  ＳＯＬＩＤ」及「
    鬼武者」等商標，為新力公司、思奎爾公司、可樂美公司及卡波光公司分別向前
    經濟部中央標準局為商標註冊登記，並均指定使用於電腦遊樂器用之錄有電腦程
    式之磁碟、光碟、已錄影碟、錄影帶、電視遊樂器等，專用期間分別為八十九年
    三月一日起至九十九年二月二十八日、八十九年三月十六日起至九十二年十二月
    三十一日、八十五年八月十六日起至九十五年八月十五日及九十一年一月十六日
    起至一百零一年一月十五日止，此均有中華民國商標註冊證在卷可按（見告證六
    、七及本院卷第五十一、一二八頁），是被告自白核與事實相符，自得採為認定
    被告犯罪之證據。
四、按商標之使用，係指為行銷之目的，將商標用於商品或其包裝、容器、標帖、說
    明書、價目表或其他類似物件上，而持有、陳列或散布，此為商標法第六條第一
    項所明定，故於同一商品或類似商品，若附加相同或近似於他人註冊商標之圖樣
    於商品或其包裝、容器、說明書、價目表或其他類似物件上，即應受他人商標專
    用權效力所拘束，而透過電磁作用，如以遊樂器、光碟機、電腦主機之操作為媒
    介，始於電視或電腦螢幕前出現商標圖樣者，其標示型態足資一般商品購買人認
    識其表彰商品之來源者，解釋上應認屬於商標法第六條第一項所稱之其他類似物
    件之範疇，前經濟部中央標準局八十七年四月十八日台商字第二０五九０六號函
    示意旨可資參考。次按，商標法第六十三條亦規定「明知為前條商品而販賣‧‧
    ‧者」，是行為人只要明知所販賣之商品，係為商標法第六十二條第一款所定使
    用相同或近似於他人註冊商標圖樣之同一或類似商品，或係同法條第二款之商品
    者，即為已足。而扣案之如附表三所示之光碟片，其外包裝使用如附表三所示之
    新力公司、思奎爾公司、可樂美公司及卡波光公司經註冊之商標圖樣，又該扣案
    之如附表五編號一、二、三所示之仿冒光碟片，經置入主機操作，會出現「ＰＳ
    設計圖」、「「ＰｌａｙＳｔａｔｉｏｎ」及「ＳＥＧＡ」等畫面，已如前述，
    並經被告坦認無訛，且有照片在卷為憑。是扣案之光碟片，或於包裝上，或其內
    存之電磁紀錄透過電視遊樂器之執行，得於電視螢幕上分別顯示如附表一、二所
    示之商標圖樣，即足使一般之消費者認識其所表彰之商品來源，自均構成商標之
    使用。綜上所述，扣案之光碟片既有部分於包裝盒或標帖使用如附表三所示之商
    標圖樣，暨扣案之光碟片內存之電磁紀錄又使用如附表一、二所示之註冊商標，
    且均核無商標法第二十三條所定普通使用之情形，而各該商品外表所標示及光碟
    內所燒錄之商標圖樣，於異時異地隔離觀察、施以通常之辯認，自應認已足使具
    有普通購買經驗之誠實消費者對之與正版光碟片產生混同誤認之虞。至原起訴書
    認被告所販售之光碟片亦侵害新力公司經註冊之「ＰｌａｙＳｔａｔｉｏｎ２」
    商標圖樣云云，經查：新力公司並未對侵害上開「ＰｌａｙＳｔａｔｉｏｎ２」
    商標圖樣部分提出告訴，此有刑事陳報狀存卷可考（見本院卷第一二一頁），是
    原起訴書此部份之記載顯係贅引，嗣已經公訴檢察官蒞庭時當庭更正（見本院卷
    第一四五頁），附此敘明。
五、又按我國加入ＷＴＯ後，依著作權法第一百零六條之一規定，著作權法保護範圍
    擴大及於ＷＴＯ所有會員體國民之著作，並對於中外國人著作回溯著作財產權保
    護期間及於著作人終身加五十年或公開發表後五十年，又上述規定，依著作權法
    第一百十七條規定，應自世界貿易組織協定在我國管轄區域內生效日起施行，經
    濟部智慧財產局九十年十二月十九日（九十）智著字第○九○○○一一六○○號
    函可資參考。查我國已於九十一年一月一日加入ＷＴＯ，日本與我國均同為ＷＴ
    Ｏ之會員國，依ＷＴＯ與貿易有關之智慧財產權協定（ＴＲＩＰＳ）第三條國民
    待遇原則之規定，就智慧財產權之保護而言，每一會員給予其他會員國民之待遇
    不得低於其給予本國國民之待遇，是於九十一年一月一日起，不論日本人之著作
    是否於我國首次發行，或於日本首次發行後有無於三十日內在我國發行，均得依
    著作權法第一百零六之一第一項之規定，享有我國著作權法之保護。本案如附表
    四所示之侵害新力公司、卡波光公司、世雅公司、可樂美公司及思奎爾公司著作
    權之仿冒光碟片，新力公司等均於日本享有著作權之保護等情，有告訴代理人提
    出之發行資料等文件在卷足憑，依前揭說明，新力公司等之如附表四所示之電腦
    程式著作應受我國著作權法之保護，應堪認定。又原起訴書關於侵害著作權部分
    認扣案之ＰＳ２系統遊戲光碟片「特攻神碟二」共十二片，侵害可樂美公司之著
    作權等情，然遍觀卷內並無任何可樂美公司就上開光碟片享有著作權之證據資料
    ，告訴人可樂美公司亦未主張上開光碟片侵害其著作權，此有刑事陳報狀可按（
    見本院卷第一二一頁），是原訴書此部份之記載顯係贅引，並經公訴檢察官蒞庭
    時當庭更正（見本院卷第一四五頁），併此說明。
六、再按以錄音、錄影或電磁記錄藉機器或電腦之處理所顯示之聲音、影像或符號，
    足以為表示其用意之證明者，依刑法第二百二十條第二項之規定，以文書論。又
    文書之行使，每因文書之性質、內容不同而異，就偽造之刑法第二百二十條第二
    項之準文書而言，因須藉由機器或電腦處理，始足以表示其文書之內容，其於行
    為人將偽造之準私文書藉由機器或電腦處理時，已有使用該偽造之準文書，而達
    於行使偽造準私文書之程度，固不待言，其因販賣而交付該偽造之準文書之情形
    ，如販賣交付者與買受收受者，均明知該準文書確為偽造，且均明知藉由機器或
    電腦處理即可使用該偽造之準文書時，因買受者已達於可隨時使用該偽造之準文
    書之狀態，無待販賣者更有所主張，應認販賣該偽造準文書者於交付時，即與行
    使無異，此如同販賣翻印他人著作出版物（連同著作物之底頁、依出版社所載著
    作人、發行人、印刷者等一併加以翻印）圖利者，其於交付該偽造之著作物時，
    即已構成行使偽造準私文書罪，無須就該偽造之著作物之內容更有所主張，始可
    構成行使行為相當，此有最高法院九十年度臺上字第五一四六號刑事判決可資參
    考。查被告所販賣之前揭仿冒光碟片，透過電視遊樂器執行時，亦顯現所偽造表
    彰告訴人等公司名稱或授權之文字，自屬使消費大眾會誤以為該等仿品光碟片，
    係由告訴人等自行或合法授權所生產製造之一定用意證明文字，而足生損害於告
    訴人等公司，是以該等字樣當屬上述之「準文書」。而該等「準文書」為不詳姓
    名之人未經前開著作權人同意或授權所製作，當屬偽造之準私文書，被告販賣該
    等仿冒之光碟片，已明知其中扣案之光碟片或有從外包裝等外觀即有仿冒之商標
    圖樣，其餘光碟片則透過電視遊樂器之執行即可顯示上開內容，業如前述，而消
    費者以遠低於市價之價格向被告購買上揭光碟片，衡情亦應知悉上揭光碟片之外
    觀商標圖樣或藉由電視遊樂器所執行後顯現之授權文字或商標圖樣均屬偽造，加
    上於購買後必然會透過電視遊樂器之執行而於電視螢幕顯示上揭準文書，應認被
    告交付之行為，即係行使上開偽造準私文書之行為無誤。
七、末按刑法上所謂常業犯，係指反覆以同種類行為為目的之社會活動之職業性犯罪
    而言，至於其犯罪所得之多寡，事後仍否保有該犯罪所得、是否恃此犯罪為唯一
    之謀生職業，則非所問，縱令兼有其他職業，或犯罪所得不多，均無礙於該常業
    犯罪之成立，最高法院八十九年度臺上字第四四五號判決亦採此見解。是侵害著
    作權之常業犯，應指有反覆以侵害著作權為目的之同種類社會活動之職業性犯罪
    而言，至於犯罪所得之多寡，是否恃此犯罪為唯一的謀生職業，則非所問，縱另
    兼有其他職業，或犯罪所得不多，均無礙於常業犯之成立。本件被告所開設之「
    零壹遊樂器專賣店」，主要係以販售資訊軟體為業，而被告向該姓名、年籍不詳
    ，綽號「小林」之成年男子，購入上揭仿冒光碟片後，自九十一年二月底起，置
    於其所經營之前開店內販售，迄至被查獲為止等情，業據被告於警、偵訊及本院
    審理時供陳明確，且查獲之盜版光碟片數量非少，被告明知為侵害著作權之物，
    仍反覆以同一種類之行為販售，交付予不特定之人，是被告即有反覆以同種類侵
    害著作權為目的之行為，參諸前開說明，自應論以常業犯。綜核上情，本件事證
    明確，被告前揭犯行均洵堪認定，應予依法論科。
八、按被告丙○○意圖營利，明知向姓名、年籍不詳，綽號「小林」之成年男子所購
    入之意圖欺騙他人而擅自於所重製之同一商品使用相同或近似於如附表一至三所
    示註冊商標之如附表五編號一、二、三所示之仿冒遊戲光碟片，及如附表四所示
    之仿冒光碟片，均為侵害著作權之物，竟意圖營利及基於常業之犯意，以如事實
    欄所述價格向不特定人販售，並行使由不詳姓名、年籍之人所偽造於盜版電腦遊
    戲光碟片上如前所述之商標圖樣，或經過電視遊樂器執行，電視影像畫面中會呈
    現出如前所述之商標圖案，且於畫面下方會出現足以對外表示該等光碟片係前揭
    告訴人等所生產之一定用意證明文字，予不特定客人，足以生損害於上開著作權
    人，而牟取不法利益，並以之為常業，核其所為，係犯商標法第六十三條之販賣
    仿冒商標商品罪、著作權法第九十四條、第九十三條第三款、第八十七條第二款
    之常業侵害他人著作權罪及刑法第二百十六條、第二百二十條、第二百十條之行
    使偽造準私文書罪。又被告意圖販賣而陳列仿冒商標商品、意圖散布而陳列侵害
    著作權之物之階段行為、低度行為，應分別為販賣仿冒商標商品、意圖營利而交
    付侵害著作權之物之高度行為所吸收，均不另論罪。再被告販賣仿冒商標商品罪
    及行使偽造準私文書罪，先後多次犯行，各時間緊接，所犯各係犯罪構成要件相
    同之罪名，均顯係基於概括犯意為之，均為連續犯，各應以一罪論並加重其刑。
    至其所犯上揭三罪間，係一行為同時觸犯上開三罪名，為想像競合犯，應依刑法
    第五十五條前段之規定，從一重之著作權法第九十四條、第九十三條第三款、第
    八十七條第二款之常業侵害他人著作權罪處斷。爰審酌被告為貪圖利益，而販賣
    標示告訴人等公司生產或授權生產之仿冒商標商品，有損他人商譽，並侵害他人
    之智慧財產權，嚴重破壞我國保護智慧財產權之國際形象及對於他人無體財產權
    之尊重，查獲之仿冒光碟片數量甚多，且迄未與告訴人等達成民事和解，兼衡其
    販售前揭仿冒物品時間尚短，僅歷時一個半月，所得並不多，只五萬餘元，及其
    犯罪後坦認犯行，態度堪稱良好等一切情狀，量處如主文所示之刑，以資懲儆。
    末查被告前未曾受有期徒刑以上刑之宣告，此有臺灣高等法院被告全國前案紀錄
    表及臺灣新竹地方法院檢察署刑案資料查註紀錄表各一份在卷可查，其因一時失
    慮，為謀生計致誤觸法網，犯後已深表悔悟，經此偵審程序及科刑判決後當知所
    警惕，相信不會再犯，且其尚有家庭亟需照料，目前亦有正當職業及穩定之收入
    ，本院認為前開對其所宣告之刑，以暫不執行為適當，爰併予宣告緩刑五年，以
    勵自新。再因被告所為業已破壞我國近年政府保護智慧財產權之國際形象，而被
    告為一成年人且為有相當智識經驗之人，當能知曉近年政府對上開保護智慧財產
    權之努力，為使其習得正確之法律概念（對他人智慧結晶權利之尊重）及糾正被
    告之行為，是就被告於緩刑期內，併予宣付保護管束，以收緩刑之效。
九、扣案如附表五編號一至三所示之仿冒遊戲光碟片共四千二百十四片，均係被告犯
    商標法第六十三條之罪所販賣之商品，依同法第六十四條之規定，不問屬於犯人
    與否，均沒收之（公訴人起訴書雖記載分別扣得ＰＳ系統遊戲光碟二千一百八十
    六片、ＰＳ２系統遊戲光碟二百十二片、ＤＣ系統遊戲光碟五百九十八片，然偵
    查中並無詳為清點，而告訴代理人於本院審理中就扣案物詳為清點並將遊戲光碟
    名稱詳為記載，亦有清冊一份在卷可證，並經本院勘驗屬實，製有勘驗筆錄一份
    存卷可查【見本院卷第一五二頁】，是應以本院勘驗筆錄為據，此部份已經公訴
    人於本院行準備程序時當庭更正，附此敘明）；另扣案之如附表五編號四所示之
    遊戲光碟目錄六本，為被告所有，且供其為前揭犯罪所用之物，此經被告供承甚
    明，爰依刑法第三十八條第一項第二款之規定宣告沒收。
據上論斷，應依刑事訴訟法第二百七十三條之一第一項、第二百九十九條第一項前段
，商標法第六十三條、第六十四條，著作權法第九十四條，刑法第十一條前段、第二
百十六條、第二百二十條第二項、第一項、第二百十條、第五十五條、第七十四條第
一款、第九十三條第一項、第三十八條第一項第二款，判決如主文。
本案經檢察官丁○○到庭執行職務。
中      華      民      國    九十三    年      一      月     三十     日
                                臺灣新竹地方法院刑事第四庭
                                      法  官  蔡  欣  怡
右正本證明與原本無異。
如不服本判決，應於判決送達後十日內向本院提出上訴狀( 應附繕本 )，上訴於臺灣
高等法院。
                                      書記官  鄭  敏  郎
中      華      民      國    九十三    年      一      月     三十     日
附表一：
┌──┬──────┬──────┬───────┬──────────┐
│編號│商標名稱及商│ 註冊證號數 │ 專 用 期 間  │指 定 使 用 之 商 品│
│    │標圖樣      │            │              │                    │
├──┼──────┼──────┼───────┼──────────┤
│ 一 │PS設計圖    │正商標：    │民國八十五年三│電腦、錄有電腦程式之│
│    │            │００七一０四│月十六日起至九│磁碟、磁帶、光碟及卡│
│    │            │五四號      │十五年三月十五│匣。                │
│    │            │            │日止          │                    │
├──┼──────┼──────┼───────┼──────────┤
│ 二 │Play Station│正商標：    │民國八十四年三│電腦、錄有電腦程式之│
│    │            │００六七二六│月一日起至九十│磁碟、磁卡、磁帶及光│
│    │            │六六號      │四年二月二十八│碟。                │
│    │            │            │日止          │                    │
└──┴──────┴──────┴───────┴──────────┘
 附表二：
┌──────┬───────┬────────┬───────────┐
│商標名稱及商│註 冊 證 號 數│ 專  用  期  間 │ 指 定 使 用 之 商 品 │
│標圖樣      │              │                │                      │
├──────┼───────┼────────┼───────────┤
│SEGA        │正商標：      │民國七十三年七月│計算機、微電腦、家用微│
│            │二四九０七０號│一日起至八十三年│電腦、公司用微電腦、硬│
│            │              │六月三十日，嗣經│體、軟體、電腦用磁帶、│
│            │              │核准延展至九十三│磁碟、電視遊樂器用之程│
│            │              │年六月三十日止  │式卡帶、磁帶、磁碟、磁│
│            │              │                │碟驅動器。            │
└──────┴───────┴────────┴───────────┘
 附表三：（使用以包裝方式侵害商標專用權部分）
┌───────────────────────────────────┐
│甲、PS系統部分                                                        │
├──┬──┬─┬─┬──┬────┬─────────────────┤
│編號│商品│片│專│註冊│專用期間│ 商        品        名        稱 │
│    │名稱│數│用│證號│        │                                  │
│    │及商│  │權│數  │        │                                  │
│    │標圖│  │人│    │        │                                  │
│    │樣  │  │  │    │        │                                  │
├──┼──┼─┼─┼──┼────┼─────────────────┤
│ 一 │GRAN│四│新│正商│民國八十│電腦遊樂器用錄有電腦程式之磁碟、光│
│    │ TUR│十│力│標：│九年三月│碟、已錄影碟、錄影帶、電視遊樂器。│
│    │─IS│七│公│○○│一日起至│                                  │
│    │MO  │片│司│八八│九十九年│                                  │
│    │THE │  │  │三七│二月二十│                                  │
│    │REAL│  │  │六八│八日止  │                                  │
│    │ DRI│  │  │    │        │                                  │
│    │─VI│  │  │    │        │                                  │
│    │─NG│  │  │    │        │                                  │
│    │ SIM│  │  │    │        │                                  │
│    │─UL│  │  │    │        │                                  │
│    │─AT│  │  │    │        │                      │
│    │─OR│  │  │    │        │                                  │
│    │及圖│  │  │    │        │                                  │
│    │    │  │  │    │        │                                  │
├──┼──┼─┼─┼──┼────┼─────────────────┤
│ 二 │FINA│四│思│正商│民國八十│電池、乾電池、眼鏡包括太陽眼鏡、雪│
│    │─L │十│奎│標：│九年三月│鏡、風鏡、安全護目鏡、眼鏡、唱片、│
│    │FANT│八│爾│○○│十六日起│卡式錄音帶、匣式錄音帶、卡式錄影帶│
│    │─AS│片│公│六二│至九十二│、匣式錄影帶、錄音帶盒、已錄之影音│
│    │─Y │  │司│六六│年十二月│錄製帶、已錄錄音帶、磁帶、已錄磁帶│
│    │    │  │  │九二│三十一日│、光學碟片、光碟、磁光碟、雷射碟片│
│    │    │  │  │號  │止      │、雷射唱片、唯讀記憶體、已錄磁碟／│
│    │    │  │  │聯合│        │磁片、已錄影音光碟、影碟、電腦碟片│
│    │    │  │  │商標│        │、電視遊樂器軟體、已曝光（已錄）之│
│    │  │  │  │：○│        │電影片、以曝光（已錄）之電視影片、│
│    │    │  │  │○八│        │卡通片、動畫片、已錄之磁卡、磁性編│
│    │    │  │  │八五│        │碼卡、電腦記憶卡匣、電腦卡、電腦介│
│    │    │  │  │二六│        │面卡、已錄電腦記憶體、電腦軟體記憶│
│    │    │  │  │五號│        │體、已錄電腦軟體記憶體、已錄電腦軟│
│    │    │  │  │    │        │體，電腦包括中央處理機、程式資料傳│
│    │    │  │  │    │        │輸電路、已錄之電腦程式、程式卡帶、│
│    │    │  │  │    │        │顯示器、電腦顯示器、視頻顯示器、電│
│    │    │  │  │    │        │腦鍵盤、磁碟機、光碟機、磁碟驅動器│
│    │    │  │  │    │        │、電腦硬碟機、類比至數位／數位至類│
│    │    │  │  │    │        │比轉換器、串並連／並串連轉換器、列│
│    │    │  │  │    │        │表機、印表機、調變解調器、數據機、│
│    │    │  │  │    │        │軟性磁碟、已錄之軟性磁碟、與電視或│
│    │    │  │  │    │        │電腦連用之遊樂器及其控制器與遊戲搖│
│    │    │  │  │    │        │桿、與電視或電腦連用之遊戲機及其控│
│    │    │  │  │    │        │制器與遊戲搖桿、家庭用電視遊樂器、│
│    │    │  │  │    │        │營業用電視遊樂器、投幣式電動玩具、│
│    │    │  │  │    │        │投幣式遊樂器、自動或投幣式遊樂機、│
│    │    │  │  │    │        │電視、收音機、無線呼叫器、無線傳呼│
│    │    │  │  │    │        │機、錄影機、放影機、錄放影機、卡式│
│    │    │  │  │    │        │／匣式錄影機、照相機、利用電子原理│
│    │    │  │  │    │        │及光學原理之攝影機／攝錄影機、視訊│
│    │    │  │  │    │        │投影機、錄音機、雷射唱盤、光碟播放│
│    │    │  │  │    │        │機、影碟機、唱機、放映機、投影機、│
│    │    │  │  │    │        │幻燈機、救生衣、擴音器、揚聲器、電│
│    │    │  │  │    │        │話、磁性資料載體、光學資料載體、計│
│    │    │  │  │    │        │算機、放大鏡、安全帽、護頭盔、幻燈│
││    │  │  │    │        │片、投影片、望遠鏡。              │
├──┴──┴─┴─┴──┴────┴─────────────────┤
│乙、PS2系統部分                                                       │
├──┬──┬─┬─┬──┬────┬─────────────────┤
│編號│商標│片│專│註冊│專用期間│ 商        品        名        稱 │
│    │名稱│數│用│證號│        │                                  │
│    │及商│  │權│數  │        │                                  │
│    │標圖│  │人│    │        │                                  │
│    │樣  │  │  │    │        │                                  │
├──┼──┼─┼─┼──┼────┼─────────────────┤
│ 一 │META│十│可│正商│民國八十│電動機械兒童玩具、投幣式電動遊樂器│
│    │─LG│二│樂│標：│五年八月│、電視遊樂器、唱片、已錄錄影碟及錄│
│    │─EA│片│美│○○│十六日起│影帶、電影片、幻燈片、電腦、中央處│
│    │─R │  │公│七二│至九十五│理機、電子電路、磁碟、磁帶、印表機│
│    │SOLI│  │司│四七│年八月十│、鍵盤、電池。                    │
│    │─D │  │  │二一│五日止  │                                  │
│    │    │  │  │號  │        │                                  │
│    │    │  │  │聯合│        │                                  │
│    │    │  │  │商標│        │                                  │
│    │    │  │  │：○│        │                                  │
│    │    │  │  │○七│        │                                  │
│    │    │  │  │二四│        │                                  │
│    │    │  │  │七四│        │                                  │
│    │    │  │  │六號│        │                                  │
│    │    │  │  │    │        │                                  │
├──┼──┼─┼─┼──┼────┼─────────────────┤
│ 二 │鬼武│十│卡│正商│民國九十│營業用電視遊樂器、與電視連用之遊樂│
│    │者  │八│波│標：│一年一月│器、光碟機、電腦、外形是包含僅讀記│
│    │    │片│光│○○│十六日起│憶體之卡匣、卡匣、卡帶、磁性光碟及│
│    │    │  │公│九八│至一百零│印刷電路板之電視遊樂器軟體、遊戲軟│
│    │    │  │司│○六│一年一月│體卡匣、兌幣機、代幣販賣機、自動販│
│    │    │  │  │八二│十五日止│賣機、已沖洗之電影片、已沖洗之幻燈│
│    │    │  │  │號  │        │片、唱片、已錄音之光碟片、已錄影之│
│    │    │  │  │    │        │影音光碟片、已錄音之錄音帶、已錄影│
│    │    │  │  │    │        │之錄影帶。                        │
└──┴──┴─┴─┴──┴────┴─────────────────┘
  附表四：（侵害著作權部分）
┌──┬───────────┬────────┬─────┬─────┐
│編號│ 中    文     片    名│ 著  作  權  人 │發  行  日│ 片    數 │
├──┴───────────┴────────┴─────┴─────┤
│甲、PS2系統部分                                                       │
├──┬───────────┬────────┬─────┬─────┤
│ 一 │GT實戰賽車東京2001    │新力公司        │2002.01.24│ 十一     │
├──┼───────────┼────────┼─────┼─────┤
│ 二 │夢境歷險              │新力公司        │2002.02.14│ 十       │
├──┼───────────┼────────┼─────┼─────┤
│ 三 │鬼武者2               │卡波光公司      │2002.03.07│ 十八     │
├──┼───────────┼────────┼─────┼─────┤
│ 四 │VR快打4               │世雅公司        │2002.01.31│ 十九     │
├──┼───────────┼────────┼─────┼─────┤
│    │總計                  │                │          │ 五十八   │
├──┴───────────┴────────┴─────┴─────┤
│乙、PS系統部分                                                        │
├──┬───────────┬────────┬─────┬─────┤
│ 一 │GT實戰賽車            │新力公司      │1997.12.23│ 四       │
├──┼───────────┼────────┼─────┼─────┤
│ 二 │捉猴冒險記            │新力公司        │1999.06.24│ 三       │
├──┼───────────┼────────┼─────┼─────┤
│ 三 │THE LEGEND OF DRAGOON │新力公司        │1999.12.02│ 四       │
│    │龍魂騎士救世傳說      │                │          │          │
├──┼───────────┼────────┼─────┼─────┤
│ 四 │GT實戰賽車2           │新力公司        │1999.12.11│ 三十二   │
├──┼───────────┼────────┼─────┼─────┤
│ 五 │瘋狂小子大賽車2       │新力公司        │1999.12.16│ 三       │
├──┼───────────┼────────┼─────┼─────┤
│ 六 │射雕英雄傳            │新力公司        │2000.11.30│ 四       │
├──┼───────────┼────────┼─────┼─────┤
│ 七 │勁爆熱舞2             │可樂美公司      │1999.08.26│ 三       │
├──┼───────────┼────────┼─────┼─────┤
│ 八 │太空戰士八            │思奎爾公司      │1999.02.11│ 四十七   │
├──┼───────────┼────────┼─────┼─────┤
│ 九 │聖劍傳說              │思奎爾公司      │1999.07.15│ 四       │
├──┼───────────┼────────┼─────┼─────┤
│ 十 │放浪冒險譚            │思奎爾公司      │2000.02.10│ 二       │
├──┼───────────┼────────┼─────┼─────┤
│十一│太空戰士9             │思奎爾公司      │2000.07.07│ 一       │
├──┼───────────┼────────┼─────┼─────┤
│十二│惡靈古堡2             │卡波光公司      │1998.01.29│ 四       │
├──┼───────────┼────────┼─────┼─────┤
│十三│惡靈古堡3             │卡波光公司      │1999.09.22│ 十八     │
├──┴───────────┴────────┴─────┴─────┤
│丙、DC系統部分                                  │
├──┬───────────┬────────┬─────┬─────┤
│一  │NFL2K2                │世雅公司        │2002.03.28│ 一       │
├──┴───────────┴────────┴─────┴─────┤
│總計                                                         一三○   │
└───────────────────────────────────┘
附表五：
┌──┬────────────────────┬─────────┐
│編號│種                   類                 │數              量│
├──┼────────────────────┼─────────┤
│一  │仿冒之PS系統遊戲光碟片                  │三千零二十片      │
├──┼────────────────────┼─────────┤
│二  │仿冒之PS2系統遊戲光碟片                 │二百九十六片      │
├──┼────────────────────┼─────────┤
│三  │仿冒之DC系統遊戲光碟片                  │八百九十八片      │
├──┼────────────────────┼─────────┤
│四  │目錄                                    │六本              │
└──┴────────────────────┴─────────┘
附錄本案論罪科刑法條全文：
刑法第二百十六條：
行使第二百十條至第二百十五條之文書者，依偽造、變造文書或登載不實事項或使登
載不實事項之規定處斷。
刑法第二百十條：
偽造、變造私文書，足以生損害於公眾或他人者，處五年以下有期徒刑。
商標法第六十三條：
明知為前條商品而販賣、意圖販賣而陳列、輸出或輸入者，處一年以下有期徒刑、拘
役或科或併科新臺幣五萬元以下罰金。
著作權法第九十四條：
以犯第九十一條、第九十二條或第九十三條之罪為常業者，處一年以上七年以下有期
徒刑，得併科新臺幣四十五萬元以下罰金。
